【裁判字號】    98,交上易,140
【裁判日期】    980609
【裁判案由】    公共危險
【裁判全文】
臺灣高等法院刑事判決               98年度交上易字第140號
    上訴人
    即被告  乙○○
上列上訴人因公共危險案件，不服臺灣士林地方法院98年度交易
字第4號，中華民國98年4月29日第一審判決（起訴案號：臺灣士
林地方法院檢察署97年度偵字第9258號）提起上訴，判決如下：
    主  文
上訴駁回。
    理  由
壹、不服地方法院第一審判決上訴，須提出上訴書狀，並敘述具
    體理由，為上訴必備程式；所提書狀未敘述上訴理由，或僅
    曾以言詞陳述上訴理由，應於上訴期間屆滿後20日內補提理
    由書於原審法院。
    原審法院認逾期未補提上訴理由，應定期間先命補正；逾期
    未補正，為上訴不合法律上程式，應以裁定駁回。如已提出
    上訴理由，但所提非屬具體理由，則由第二審法院以上訴不
    合法律上程式，判決駁回。
    刑事訴訟法第350條、第362條與第367條明文規定。
貳、所謂具體理由，必是依據卷內既有訴訟資料或提出新事證，
    指摘或表明第一審判決有何採證認事、用法或量刑等足以影
    響判決本旨的不當或違法，而構成應予撤銷的具體事由。例
    如：依憑證據法則具體指出所採證據何以不具證據能力，或
    依憑卷證資料，明確指出所為證據證明力的判斷如何違背經
    驗、論理法則；如僅稱原判決認定事實錯誤、違背法令、量
    刑過重或輕縱，而未依上述意旨指出具體事由，或形式上雖
    已指出具體事由，但該事由縱使屬實，也不足以認為原判決
    有何不當或違法，例如：對不具有調查必要性的證據，法院
    未依聲請調查也未說明理由，或援用證據不當，但除去該證
    據仍應為同一事實認定，皆不屬於已具體敘明理由，以與第
    二審上訴制度旨在請求第二審法院撤銷、變更第一審不當或
    違法判決，實現個案救濟的立法目的相契合，並節制濫行上
    訴，最高法院97年台上字第892號判決參照。
參、上訴人即被告乙○○經原判決審酌「前已有酒後駕車觸犯公
    共危險罪處刑紀錄，被告對於酒後駕車的危險性知之甚明，
    卻仍無視此危險性，再次酒後駕車，此次被查獲時呼氣酒精
    濃度每公升0.69毫克，參酌被告的品行、智識及犯後態度等
    一切情狀」，就所違犯服用酒類不能安全駕駛動力交通工具
    而駕駛罪，量處有期徒刑5 月，如易科罰金以新台幣1 仟元
    折算1 日。經核並無違法、失當。
肆、被告上訴意旨略以：「同行友人甲○○從未說過我要送他回
    家，也非如警方所言我是看見他們（意指警察）才停車於路
    邊，只因悶熱才發動引擎使用空調，而誤開大燈，警察才上
    前盤查。當時我正在講手機，通聯紀錄可證明有6 分鐘之久
    。警方製作甲○○的筆錄，均為警方片面之詞。被告車停路
    邊，本即欲走路返家（台北市○○區○○路2 段8 號B1 ）
    。警方當日有蒐證錄影帶，被告確無駕車行為。」等語。
    經查：
一、交通警員舉發本質上違反道路交通管理處罰條例所列的違規
    事實，為公務員基於職務上權力，依法就特定具體事件所為
    具有公法上效果的單方行政行為，基於公務員為公法上行為
    具有公信力原則，該行政處分推定為真正。
    證人即舉發員警丙○○、丁○○證述：於執行勤務時，適見
    被告駕駛3485-QC 號牌自用小客車，行經臺北市南港區成功
    橋下，因見警方在前攔車臨檢，而停車於路旁，因而上前盤
    查，查獲被告酒後駕車等情，均經證人具結擔保證言的可信
    性。證人與被告素不相識、又無怨隙，並無故意誣陷被告而
    甘冒觸犯偽證罪責的必要。並無證據足以認定員警有濫行舉
    發取締的情形。應認證人即員警的證述可以採信。
二、被告上訴意旨辯稱：欲停車走路返回「台北市○○區○○路
    2 段8 號B1」住處；但被告不論於原審或上訴狀記載的住居
    地，均為「台北市○○區○○路113 巷95弄45號B1」；甚至
    ，於原審陳報的居所地，更遠在「臺北縣汐止市○○街332
    號3 樓」。被告從未主張居住於「成功路2 段8 號」，被告
    辯稱擬走路返回「成功路2 段」的住處，顯然是隨著訴訟程
    序的進行，而修正附和有利於己的辯詞，不能採信。
    況且，依相關位置地圖（原審16）及現場衛星照片（原審36
    ），被告停車地點，南港區○○街2 號水門，不論與「成功
    路2 段8 號B1」，或「東湖路113 巷95弄45號B1」，甚至「
    臺北縣汐止市○○街332 號3 樓」，均有相當的距離，更遑
    論當日駕駛車輛的被告辯稱：從當日下午6 時許即將車輛停
    放在松河街2 號水門，再步行到距離約1 公里遠的南港路3
    段甲○○住處，之後，再由甲○○住處步行到1.5 公里遠的
    興南街小吃店等情，不合常理至極，不能採信。
三、證人甲○○於偵查中，經檢察官屢傳不到，並經簽發拘票，
    仍拘提無著，有檢察官辦案進行單、送達證書、拘票、南港
    分局函及司法警察報告書可憑（偵36-48） ；但證人甲○○
    經上述傳拘無著之後，竟在未收受傳票的情形下，卻自行陪
    同被告出庭應訊（偵73）。到庭登載的住居地址既同為前述
    傳拘址（偵74），而被告竟能偕同證人到庭，顯有串證偏頗
    之虞，其證言是否可信，實應存疑。
    經查：
    被告供稱：「與甲○○在車上談完話後，我可能走路回家。
    」等語（原審13）；而證人甲○○卻證述：「我是叫被告兒
    子來接我們。」等語（偵75）。
    被告供陳：「警察臨檢時，我在講手機，講了20幾分鐘。」
    （偵73）；但證人甲○○則證稱：「我們喝完沒多久，他就
    接到電話，他講了40分鐘。」（偵74），而依通聯記錄，舉
    發當時，被告並無任何超過10分鐘以上的電話紀錄，有0000
    000000號、00-00000000 號電話雙向通聯紀錄可憑（偵54-
    61）。
    被告與證人甲○○的供述非但不一致且與事實不符。證人張
    肱所述，不足採信。
四、被告聲請調閱蒐證錄影帶，已經原審另案函調無著（偵49、
    50）。
    被告酒後駕車事實明確。上訴意旨重覆已經原判決詳細論駁
    的辯解，不足採信，無再行調查必要。
伍、上訴意旨形式上雖已指出具體事由，但不足以認為原判決有
    何不當或違法。
    綜上，被告上訴不合法。依刑事訴訟法第367條、372條，判
    決如主文。
陸、證人甲○○涉嫌於偵查中偽證。被告於原審供稱：證人甲○
    ○已經死亡（原審29）；經查詢甲○○個人除戶資料查詢結
    果，證實證人確實已於98年3月31日除戶。
中    華    民    國    98    年    6     月     9    日
                  刑事第六庭  審判長法  官  林堭儀
                                    法  官  吳淑惠
                                    法  官  郭豫珍
以上正本證明與原本無異。
不得上訴。
                                    書記官  胡勤義
中    華    民    國    98    年    6     月    10    日


司法院資訊處製作；財團法人民間司法改革基金會備份。
